臺灣高雄地方法院刑事判決　　　　　　　95年度易字第2278號
公　訴　人　臺灣高雄地方法院檢察署檢察官
被　　　告　丁○○
上列被告因竊盜案件，經檢察官提起公訴（95年度偵字第29638
號），本院判決如下：
    主    文
丁○○共同竊盜，累犯，處有期徒刑伍月，如易科罰金，以新台
幣壹仟元折算壹日。
    事    實
一、丁○○前於民國82年間因（廢止前）煙毒案件，經最高法院
    以83年台上字第4864號判決，判處有期徒刑7 年11月確定，
    於84年4 月29日入監執行，於87年8 月29日假釋出監後，因
    案撤銷假釋，於91年（起訴書誤植為94年，應予更正）1 月
    24日入監執行殘刑4 年又25日，而於94年11月7 日縮刑期滿
    執行完畢（構成累犯）。詎丁○○猶不知悔改，竟與甲○○
    （俟到案後另行審結）共同出於意圖為自己不法所有之犯意
    聯絡，由甲○○駕駛VH-8182 號自小客車搭載丁○○，於95
    年11月7 日下午6 時40分許，前往位於高雄縣鳥松鄉○○村
    ○○路68號工地前，未經該工地負責人乙○○同意即開車進
    入上址工地倉庫內（侵入建築物部分未據告訴），推由甲○○下車徒手竊取477 型全鋁線14條（價值約新台幣《下同》
    2 千元）、25KV高壓電纜（銅線）5 條（價值約3 千元），
    並搬運至上開自小客車後車箱內，丁○○則負責把風，嗣乙○○自監視器發覺有異，報警處理，當場於上開車輛後車廂
    內查獲上揭物品，始悉上情。
二、案經乙○○訴由高雄縣政府警察局仁武分局移送臺灣高雄地
    方法院檢察署檢察官偵查起訴。
    理    由
壹、證據能力部分：
一、卷附證人乙○○於95年11月7 日警詢之陳述，檢察官、被告
    均對其證據能力不爭執，且表明無意見等語（參本院卷第46
    、119 頁），均未提出有何顯不可信之情況，且與待證事實
    有關聯性，依刑事訴訟法第159 條之5 第2 項，認具有證據
    能力。
二、次就卷附高雄縣政府警察局仁武分局扣押筆錄、扣押物品收
    據、扣押物品目錄表、贓物認領保管單各1 份、現場照片6
    紙等書面資料，雖屬被告以外之人於審判外之書面陳述，公
    訴人、被告於言詞辯論終結前，均表示無意見，本院審酌該
    等書面陳述作成之情形均屬正常，並無任何違反法定程序或
    不當之情形，且與待證事實有關聯性，認適當作為證據，依
    刑事訴訟法第159 條之5 第2 項規定，上開書面陳述均具有
    證據能力。
貳、實體部分：
一、訊據被告丁○○坦承：伊確實有乘坐甲○○所駕駛上開車輛
    到案發現場，惟否認有下手竊取上揭全鋁線、電纜銅線之犯
    行，辯稱：伊當天與甲○○要到屏東找朋友「順仔」，伊當
    時在車上睡覺，當天有喝酒醉，不知道發生什麼事等語。經
    查：上開事實，業據證人乙○○於警詢證述、於本院審理中
    具結證述屬實，並有上開仁武分局扣押筆錄、扣押物品收據
    、扣押物品目錄表、贓物認領保管單各1 份、現場照片6 紙
    在卷佐參。
二、被告雖以上揭情詞置辯，惟查：
  (一)據證人乙○○於本院具結證稱：當天晚上6 點多，他們開1
    台轎車到伊等工廠後面倉庫，伊等在監視器裡面看到他們在
    搬東西，伊就將倉庫門關起來；伊等進去打開該車之後車箱
    ，裡面都是電纜線；是不是被告丁○○搬的，伊不知道，但
    丁○○有在現場，伊等進入倉庫時，他們2 人都在車上，但
    他們看到伊等進去，就將車子後退，其中1 人將東西丟下來
    ；他們說是開錯路，但那是倉庫，不可能會開錯路；伊到時
    丁○○是醒著，他坐在副駕駛座，沒有聞到他身上有酒味等
    語明確（參本院卷第116 至119 頁），是被告所辯伊不知道
    甲○○竊盜、當時酒醉、正在車上睡覺云云，即無法採信。
  (二)再被告雖辯稱：伊於當天下午5 時許，在甲○○位於高雄縣
    仁武鄉○○村○○路499 號之住處出發，要去屏東找朋友「
    順仔」云云，惟(1)由仁武鄉○○路出發至屏東，無論走186
    號縣道經烏材林、過大樹轉至屏東，或從仁武交流道上國道
    10 號 走南二高（國道3 號）至屏東，均不至於繞路至鳥松
    鄉○○村○○路。何以渠等捨大路如「仁武鄉○○路」、「
    鳥松鄉○○路」不由，卻彎曲開進小路之東山路，即令人費
    解。且被告與甲○○自當天下午5 時出發，迄至6 時40分許
    ，約經100 分鐘，仍僅止於鳥松鄉○○路案發處，路途及時
    程均不合理。(2)再者，被告既稱伊與甲○○均曾到過屏東「
    順仔」家裡，則渠等不至於將車開進他人倉庫內搬東西才是
    ；且被告當時既無酒醉，如發現路線錯誤，當不至於任由甲○○開車至別處行竊而無異議，何以未自行中途下車。況，
    若至現場發現有異，以當時被告清醒狀態，何以未聞其有出
    言制止或反對甲○○行竊之舉。(3)更者，被告於偵查中供稱
    ：與甲○○開車要去屏東找朋友，伊不知道找哪一位朋友等
    語，顯與其於本院審理時供稱：伊知道甲○○朋友「順仔」
    ，以前找過1 、2 次等語（參偵卷第26頁，本院卷第121 頁
    ），明顯矛盾。(4)尤有甚者，被告對於友人「順仔」之真實
    姓名、住址及電話，均無法為說明，顯與社會常理有悖。足
    見被告根本無法證明有綽號「順仔」其人，則其上開所辯，
    容為事後掩飾卸責之詞。從而，被告與甲○○二人就本件犯
    行，應有犯意聯絡，並推由甲○○下手行竊，而其留於車上
    擔任把風之事實，堪屬明確。
  (三)綜上所述，被告確有與甲○○共同行竊他人財物之行為，事
    證明確，犯行堪以認定，應予依法論科。
三、本件被告丁○○徒手竊取他人所有財物既遂之犯行，核其所
    為，係犯刑法第320 條第1 項之竊取財物罪。再被告與甲○○2 人，就上開竊盜犯行，互有犯意聯絡、行為分擔，依刑
    法第28條規定，應論以共同正犯。又被告前因煙毒案件，經
    判處有期徒刑7 年11月確定，於87年8 月29日假釋出監後，
    復因案撤銷假釋，而於91年1 月24日入監執行殘刑4 年又25
    日，並於94年11月7 日縮刑期滿執行完畢，有臺灣高等法院
    被告前案紀錄表1 份在卷可稽，其於上開徒刑執行完畢後5
    年以內，再故意犯本件有期徒刑以上之罪，構成累犯，依刑
    法第47條第1 項之規定，應予加重其刑。爰審酌被告不思正
    途以獲取所需，竟率爾與人竊取他人財物，危害社會治安非
    輕，且犯後否認犯行，態度欠佳，惟念其所竊得財物數量非
    鉅，上開全鋁線、電纜銅線價值非重（據被害人警詢稱合計
    約值5 千元），且已經警發還被害人，暨其犯罪動機、目的
    、手段等一切情狀，量處如主文所示之刑，並參酌被告犯罪
    情節、國中畢業、家境勉持等情，諭知易科罰金之折算標準
    ，以資懲儆。
四、至於共同被告甲○○經合法傳喚、拘提，均未到案，現已經
    本院發布通緝中，俟其到案後另行審結，附此敘明。
據上論斷，應依刑事訴訟法第299 條第1 項前段，刑法第320 條
第1 項、第28條、第47條第1 項、第41條第1 項前段，刑法施行
法第1 條之1，判決如主文。
本案經檢察官丙○○到庭執行職務。
中　　華　　民　　國　　96　　年　　5 　　月　　3 　　日
　                刑事第二庭  審判長法　官  邱永貴
                                    法  官  楊筑婷
                                    法  官  李昆南
以上正本證明與原本無異。
如不服本判決，應於判決送達後10日內，向本院提出上訴狀。
中　　華　　民　　國　　96　　年　　5 　　月　　3 　　日
                                    書記官  黃美玲
附錄本判決論罪之法條：
刑法第320條第1項
意圖為自己不法之所有或第三人不法之所有，而竊取他人之動產
者，為竊盜罪，處5年以下有期徒刑、拘役或500元以下罰金。
